臺灣高等法院臺南分院刑事判決
110年度上訴字第96號
上  訴  人  
即  被  告  林克威




選任辯護人  曾慶雲律師
上  訴  人  
即  被  告  林東凱


選任辯護人  謝建智律師
上列上訴人等因違反毒品危害防制條例案件，不服臺灣嘉義地方
法院109年度訴字第503號中華民國109年11月16日第一審判決（
起訴案號：臺灣嘉義地方檢察署109年度偵字第4660、5000號）
，提起上訴，本院判決如下：
    主  文
原判決撤銷。
林克威共同犯製造第三級毒品罪，處有期徒刑伍年。未扣案之iP
hone廠牌型號不詳之行動電話壹支沒收，於全部或一部不能沒收
或不宜執行沒收時，追徵其價額；扣案如附表編號1至83所示之
物均沒收。
林東凱共同犯製造第三級毒品罪，處有期徒刑肆年。扣案如附表
編號1至83所示之物均沒收。
    事  實
一、林克威因為缺錢花用，於民國108年間，透過姓名年籍不詳
    、綽號「阿泰」之成年人介紹，與FACETIME通訊軟體中暱稱
    「○○」之成年人結識。林克威知悉4-甲基甲基卡西酮（俗稱
    「喵喵」）為毒品危害防制條例列管之第三級毒品，未經許
    可不得製造，竟與「○○」謀議製造第三級毒品，由「○○」備
    置製毒原料，而林克威負責尋找合適地點設置製毒工廠並於
    現場操作相關儀器製造俗稱「喵喵」之第三級毒品4-甲基甲
    基卡西酮，林克威並可領取每日新臺幣（下同）8,000元之
    報酬。謀議既定，林克威即於108年7月間，透過不知情之翁
    振義覓得鄭偉欽先前向董孝文所承租位於嘉義縣○○鄉○○村○○
    000○0號之鐵皮屋工廠，由翁振義先向鄭偉欽承租該廠房，
    再由林克威向翁振義承租該廠房（租賃期間自108年8月1日
    至109年7月31日，押金20,000元，每月租金為10,000元）。
    待林克威承租上開廠房並告知「○○」後，「○○」遂於109年2
    、3月間，陸續指示不詳之人將包含如附表編號1至55、83所
    示製造第三級毒品4-甲基甲基卡西酮所需之原料、設備運往
    上址廠房放置。林克威復依「○○」指示到場確認製毒原料及
    設備，並以每日2,000至3,000元報酬之代價，覓得林東凱、
    甘全祐二人，其三人即與「○○」及姓名年籍不詳之成年人共
    同基於製造第三級毒品之犯意聯絡，自109年4月21日上午起
    ，在上址廠房內，由林克威以其持用之iPhone廠牌型號不詳
    之行動電話與「○○」及姓名年籍不詳之成年人進行視訊通話
    ，由「○○」及姓名年籍不詳之人指示添加原料、操作設備之
    步驟，而林克威則依指示操作儀器並指揮林東凱、甘全祐搬
    運現場製毒原料，而共同製造第三級毒品4-甲基甲基卡西酮
    。嗣於當日下午4時27分許，林克威、林東凱、甘全祐在上
    址廠房將業已製造完成之部分第三級毒品4-甲基甲基卡西酮
    粉末放置在鐵盤上進行烘乾步驟時，不慎引發火勢，林克威
    、林東凱至廠房外求助，適翁振義不知情之胞兄翁振興在場
    ，遂協助撲滅火勢，之後警消人員獲報到場，林克威、林東
    凱、甘全祐見事跡敗露，遂趁隙逃離現場。警消人員於現場
    發現起火源附近堆放疑似製毒機具及原料，乃通知鑑識人員
    到場採證，並扣得如附表編號1至55、83至100所示之物。經
    員警採集現場容器內之液體、粉末、殘渣等物送請鑑定結果
    ，檢出毒品先驅原料2-溴-4-甲基苯丙酮及第三級毒品4-甲
    基甲基卡西酮成分（檢驗結果如附表編號56至82所示）。而
    林克威、林東凱於員警業已知悉其二人涉有重嫌後，於109
    年4月25日至警局投案，並供出製毒過程，因而查獲。
二、案經嘉義縣警察局布袋分局報請臺灣嘉義地方檢察署檢察官
    偵查起訴。
    理  由
一、證據能力方面：
    本案檢察官所舉用以證明被告林克威、林東凱犯罪，並為本
    判決引用之各項證據，其中供述證據部分，均未據被告二人
    及其等選任辯護人爭執證據能力，且迄至本案辯論終結，亦
    未就證據能力聲明異議，本院審酌各該供述證據作成當時，
    既非受違法詢問，亦無何影響被告或證人陳述任意性之不適
    當情況，所供、所證內容復與本案事實有相當之關聯性，亦
    無其他可信度明顯過低之情形，依刑事訴訟法第156條第1項
    、第159條之5之規定，前揭被告及證人於警詢、偵查中所為
    之供、證內容均有證據能力。至檢察官所舉用以證明被告二
    人犯罪並為本判決引用之各項非供述證據，均非違背法定程
    序取得，依同法第158條之4之反面解釋，亦有證據能力。
二、得心證之理由：
　㈠被告林克威、林東凱二人對於上開犯罪事實，自警詢、偵訊
    乃至原審審理及本院審理中，均坦承不諱（製毒過程詳如警
    卷第13至14頁所示），而其等於製毒過程中引發火勢，經外
    出呼救後，由翁振興協助滅火，而被告二人趁隙逃逸乙情，
    亦經翁振興於警詢中指證明確（見警卷第63至66、71頁），
    所證情節與被告二人自白內容相符。又被告二人及在逃共犯
    甘全祐製造第三級毒品4-甲基甲基卡西酮之廠房係董孝文所
    有，先前出租與鄭偉欽，之後由翁振義向鄭偉欽承租該廠房
    ，再轉租與被告林克威等情，亦經被告林克威供述在卷，所
    供情節與翁振義、董孝文、鄭偉欽三人證述情節吻合（見警
    卷第86至90、96、99至104頁；他卷一第329至331頁；聲羈
    字第51號卷第42至45頁），並有董孝文出租上址廠房與鄭偉
    欽、鄭偉欽出租上址廠房與翁振義、翁振義出租上址廠房與
    被告林克威之房屋租賃契約書（見警卷第434至443頁）在卷
    可憑。而員警於現場查扣如附表所示之物，其中包括毒品先
    驅原料2-溴-4-甲基苯丙酮、第三級毒品4-甲基甲基卡西酮
    及甲苯、甲胺、丙酮等化學原料，業經到場之鑑識人員吳東
    潤於偵查中證述明確（見他卷一第77至78頁），並有嘉義縣
    警察局鑑識科刑案現場勘察報告、扣案物與現場照片、布袋
    分局扣押物品目錄表在卷（見警卷第149至372、373至383頁
    ）及如附表編號1至86、88、91、93、100所示之物扣案可憑
    。再者，員警於現場採證過程，在該廠房內牙刷、防毒面具
    、冰棒棍、手套上採得表面微物進行鑑定，檢出被告二人之
    DNA-STR型別；在現場扣得之房屋租賃契約書上，分別檢出
    被告林克威、共犯甘全祐之指紋；另扣案如附表編號1、56
    、57之物經檢驗均含有毒品先驅原料2-溴-4-甲基苯丙酮成
    分，附表編號58至82之物經鑑定均含有第三級毒品4-甲基甲
    基卡西酮成分，此分別有內政部警政署刑事警察局109年6月
    24日刑生字第1090043441號鑑定書、109年7月7日刑紋字第1
    090043442號鑑定書、109年6月29日刑鑑字第1090043484號
    鑑定書各一份在卷可按（見偵字5000號卷第101至108、111
    至125、129至137頁）。此外，並有監視器畫面截圖、被告
    林克威提供之案發後與「○○」對話內容截圖在卷（見警卷第
    384至390頁；他卷一第411至417頁）可資佐證。
　㈡按刑事法之製造行為，乃指運用各種原、物料或方法予以加
    工，製成其特定目的之產品，所採取之一切措施。且該製造
    行為常係一連串之繼續舉動或歷程，若產品初經完成，復施
    以純化，或液化、結晶等求其精進之加工，仍屬製造之一環
    。至其既、未遂之區別，應以已否違反法規範所禁制之目的
    為斷，凡製成客體，已具法規範所不允許之功能、效用者，
    即屬既遂（最高法院109年度台上字第2802號判決意旨參照
    ）。另按毒品危害防制條例所稱「毒品」，指具有成癮性、
    濫用性、對社會危害性之麻醉藥品與其製品及影響精神物質
    與其製品，此觀該條例第2條第1項規定即明，並未限定其型
    態為固體、液體，而應以製出物質之分子結構是否已由毒品
    先驅原料之原有結構經化學變化為毒品之結構而為判斷（最
    高法院109年度台上字第1577號判決意旨參照）。依被告林
    克威、林東凱所述，其等均知悉所欲製造之成品為俗稱「喵
    喵」之第三級毒品，且其等係在著手使用各種原料及設備後
    ，在將所產生之潮濕粉末放在鐵盤上烘乾步驟中不慎引發火
    勢。又其後經警消人員到場處理，員警在上址廠房中扣得附
    表編號27、29至32、34至42之物，另在靠近起火點處扣得附
    表編號43至52所示鐵盤，而後將上開物品中所盛裝之物質與
    另在現場地面採集所得如附表編號72所示之物質送驗，均檢
    出含有第三級毒品4-甲基甲基卡西酮之成分（數量、純度分
    別詳如附表編號58至82所示），是被告林克威、林東凱之製
    造第三級毒品行為，實已自毒品先驅原料2-溴-4甲基苯丙酮
    ，利用其他原料、設備經由化學作用，產出毒品危害防制條
    例所禁制之第三級毒品，其等所為製造第三級毒品行為已達
    於既遂之程度，不因該等物質尚須經過烘乾步驟有所不同。
　㈢至起訴意旨認本案另有與姓名年籍不詳綽號「阿泰」之男子
    參與其中，然「阿泰」並非本案起訴之被告，亦未經檢警查
    獲，且不知真實姓名，而依現有事證，尚不足以確認其犯意
    及犯罪支配程度，爰不列入本案共犯之範圍，併予敘明。
　㈣綜上事證，堪認被告林克威、林東凱之自白與事實相符，應
    可採信。本案事證明確，被告二人犯行均堪認定，應依法論
    科。
三、論罪：　　
  ㈠被告二人行為後，毒品危害防制條例第4條第3項、第17條第2
    項之規定業於109年1月15日修正公布，於同年7月15日施行
    。查修正前毒品危害防制條例第4條第3項原規定：「製造、
    運輸、販賣第三級毒品者，處7年以上有期徒刑，得併科新
    臺幣7百萬元以下罰金」；修正後該條項則規定：「製造、
    運輸、販賣第三級毒品者，處7年以上有期徒刑，得併科新
    臺幣1千萬元以下罰金」；而修正前毒品危害防制條例第17
    條第2項原規定：「犯第4條至第8條之罪於偵查及審判中均
    自白者，減輕其刑」；而修正後同條項則規定：「犯第4條
    至第8條之罪於偵查及歷次審判中均自白者，減輕其刑」。
    比較修正前後上開規定，修正後毒品危害防制條例第4條第3
    項提高併科之罰金刑度，而同條例第17條第2項則增加「歷
    次」審判中均自白始得減刑之要件，對被告二人均非有利，
    依刑法第2條第1項前段之規定，本案應適用修正前毒品危害
    防制條例之規定。
  ㈡是核被告林克威、林東凱所為，均係犯修正前毒品危害防制
    條例第4條第3項之製造第三級毒品罪。被告二人製造第三級
    毒品後持有之低度行為，為其等製造之高度行為所吸收，不
    另論罪。被告二人與甘全祐、「○○」及姓名年籍不詳之成年
    人就本案製造第三級毒品犯行有犯意聯絡及行為分擔，為共
    同正犯。
  ㈢被告林克威、林東凱就其等所為犯行，於偵查及審理中均自
    白不諱，均應依修正前毒品危害防制條例第17條第2項之規
    定，減輕其刑。
  ㈣被告林東凱前因妨害自由等案件，經臺灣屏東地方法院以102
    年度易字第826號判決判處有期徒刑6月、5月（二 罪）、4
    月（二罪），應執行有期徒刑1年4月，提起上訴後，由臺灣
    高等法院高雄分院以104年度上易字第388號判決駁回上訴確
    定，於104年12月25日易科罰金執行完畢，有臺灣高等法院
    被告前案紀錄表在卷可查，其於上開有期徒刑執行完畢後5
    年內故意再犯本案有期徒刑以上之刑之罪，固合於累犯加重
    之要件，然被告所犯前案妨害自由等案件與本案毒品案件之
    罪質有相當程度之差異，難認前案與本案有再犯之關聯性，
    亦無從認有刑罰反應力不佳或有何特別之惡性，參酌司法院
    大法官釋字第775號解釋意旨，爰不予加重其刑。
四、撤銷改判之理由：
　㈠原審以本案事證明確，依法論罪科刑，固非無見。然：
　　⒈本案製毒工廠係因毒品烘乾過程不慎引發火勢以致為警查
      獲，衡情必有部分毒品於火災過程中毀損，且附表編號58
      至82所示第三級毒品4-甲基甲基卡西酮，多係由現場存放
      之塑膠桶、攪拌桶、鐵盤、陶瓷漏斗、刮杓、濾紙等工具
      上刮取（附表編號58至71），亦有從房間地面四散之粉末
      蒐集而取得（附表編號72），甚至有無法刮取僅能拍照記
      錄之情形（見警卷第179頁刑案現場勘察報告），則本案
      製造之第三級毒品4-甲基甲基卡西酮之數量是否確如附表
      編號58至82所示，實屬不能認定。原審逕認本案製造產生
      之第三級毒品4-甲基甲基卡西酮「如附表編號58至82所示
      」（見原判決第2頁），認定事實已有未洽。
　　⒉被告林東凱前雖有妨害自由之前案紀錄，然其前案所犯與
      本案罪質不同，難認前案與本案有再犯之關聯性及刑罰反
      應力不佳之情形，已如前述。原審逕論以累犯並依刑法第
      47條第1項之規定加重其刑，亦有未當。被告林東凱上訴
      意旨就此指摘原判決不當，為有理由。
　　⒊刑事被告如何量定其刑，為求個案裁判之妥當性，法律固
      賦與法官裁量權，但此項裁量權之行使，並非得以任意或
      自由為之，仍應受一般法律原則之拘束，即必須符合所適
      用法律授權之目的，並受法律秩序之理念、法律感情及慣
      例等所規範，若故意失出，尤其是違反比例原則、平等原
      則時，得認係濫用裁量權而為違法（最高法院95年度台上
      字第1779號判決意旨參照）。查本案被告二人接受共犯「
      ○○」等人之指示製造第三級毒品4-甲基甲基卡西酮，且以
      附表所示查扣之毒品總量計算，其等製造之毒品數量亦非
      微少，就此而言，被告二人製造第三級毒品犯行固應嚴加
      非難，然被告二人於製毒工廠發生火警後雖一度逃離現場
      ，惟嗣後自行投案，供出全部犯罪情節，並無隱瞞，甘願
      承受刑責，已見悔悟之心，而原審對於被告二人自行投案
      之犯後態度，於量刑時並未審酌，即逕就被告林克威量處
      有期徒刑6年，就被告林東凱量處有期徒刑5年，其量刑難
      謂符合罪刑相當原則，亦有未當。被告二人上訴意旨指摘
      原審量刑過重，非無理由。
　　⒋犯罪工具物之沒收，固已跳脫刑罰或保安處分之性質歸屬
      ，而為刑罰或保安處分以外之獨立法律效果。但依法得予
      沒收之犯罪工具物，本質上仍受憲法財產權之保障，祗因
      行為人濫用憲法所賦予之財產權保障，持以供犯罪或預備
      犯罪所用，造成社會秩序之危害，為預防並遏止犯罪，現
      行刑法乃規定，除有其他特別規定者外，法官得就屬於犯
      罪行為人者之工具物宣告沒收之（第38條第2項參照）。
      而共同正犯供犯罪或預備犯罪所用之物，法無必須諭知連
      帶沒收之明文，雖實務上有認為本於責任共同之原則，已
      於共犯中之一人確定判決諭知沒收，對於其他共犯之判決
      仍應宣告沒收，或就各共同正犯間採連帶沒收主義，以避
      免執行時發生重複沒收之問題。然所謂「責任共同原則」
      ，係指行為人對於犯罪共同加工所發生之結果，相互歸責
      ，因責任共同，須成立相同之罪名，至於犯罪成立後應如
      何沒收，仍須以各行為人對工具物有無所有權或共同處分
      權為基礎，並非因共同正犯責任共同，即應對各共同正犯
      重複諭知（連帶）沒收。亦即「共同責任原則」僅在處理
      共同犯罪參與關係中責任之認定，與犯罪工具物之沒收重
      在犯罪預防並遏止犯罪係屬兩事，不得混為一談。此觀目
      前實務認為，共同正犯之犯罪所得如採連帶沒收，即與罪
      刑法定主義、罪責原則均相齟齬，必須依各共同正犯間實
      際犯罪利得分別沒收，始為適法等情益明。又供犯罪或預
      備犯罪所用之物如已扣案，即無重複沒收之疑慮，尚無對
      各共同正犯諭知連帶沒收之必要；而犯罪工具物如未扣案
      ，因法律又有追徵之規定（刑法第38條第4項），則對未
      提供犯罪工具物之共同正犯追徵沒收，是否科以超過其罪
      責之不利責任，亦非無疑。且為避免執行時發生重複沒收
      之違誤，祗須檢察官本於不重複沒收之原則妥為執行即可
      ，亦無於判決內諭知連帶沒收之必要。而重複對各共同正
      犯宣告犯罪所用之物連帶沒收，除非事後追徵，否則對非
      所有權人或無共同處分權之共同正犯宣告沒收，並未使其
      承擔財產損失，亦無從發揮任何預防並遏止犯罪之功能。
      從而，除有其他特別規定者外，犯罪工具物必須屬於被告
      所有，或被告有事實上之處分權時，始得在該被告罪刑項
      下諭知沒收；至於非所有權人，又無共同處分權之共同正
      犯，自無庸在其罪刑項下諭知沒收（最高法院107年度台
      上字第1109號判決意旨參照）。查原審以被告林克威所有
      之iPhone廠牌型號不詳之行動電話為被告二人在上址廠房
      內製造第三級毒品時，用以與「○○」視 訊教學所用之物
      ，依毒品危害防制條例第19條第1項之規定，對被告二人
      諭知沒收、追徵，固非無見。惟參諸前引最高法院判決意
      旨，該行動電話既係被告林克威所有，被告林東凱對之亦
      無處分權，自無援引所謂責任共同原則而對被告林東凱諭
      知沒收、追徵之必要，乃原審仍就此對被告林東凱諭知沒
      收、追徵，亦有未合。
　　⒌從而，原判決既有上述本院依職權查知及上訴意旨所指摘
      之未洽之處，自應由本院撤銷改判，以期適法。
　㈡爰審酌毒品戕害國人身心健康甚鉅，而被告二人貪圖一己私
    利，竟與姓名年籍不詳綽號「○○」之男子及其他共犯共同製
    造第三級毒品4-甲基甲基卡西酮，雖無證據證明其等製成之
    毒品業已流入市面，然查獲之毒品數量非寡，對社會潛在危
    害甚深；而被告林克威於本案直接受「○○」指揮承租廠房、
    到場確認原料及設備到位、尋找其他人力而邀集被告林東凱
    、共犯甘全祐，可知被告林克威就涉案情節較重、程度較深
    ，被告林東凱事後經由被告林克威邀集始參與本案，涉案情
    節較輕；兼衡其二人犯後自行到案坦承犯行，甚有悔意，犯
    後態度良好之犯後態度及其二人各自之智識程度、家庭、生
    活狀況等一切情狀，分別量處如主文第二、三項所示之刑。
　㈢扣案如附表編號1至57、83所示之物，均是供被告二人製造第
    三級毒品犯罪所用之物，此業據被告二人於原審供述在卷（
    見原審卷第114、208頁），顯見被告二人對之均有處分權，
    應於被告二人罪刑項下，依毒品危害防制條例第19條第1項
    之規定宣告沒收。而附表編號58至82所示之物，乃被告二人
    製造產生，且經鑑定結果均含有第三級毒品4-甲基甲基卡西
    酮成分，為違禁物，應依刑法第38條第1項前段之規定宣告
    沒收。未扣案被告林克威所有iPhone廠牌型號不詳之行動電
    話一支，為供本案製造第三級毒品犯罪所用之物，且被告林
    東凱對之無處分權，應依毒品危害防制條例第19條第1項、
    刑法第38條第4項之規定，於被告林克威罪刑項下諭知沒收
    ，於全部或一部不能沒收或不宜執行沒收時，追徵其價額。
　㈣又本案並無任何證據足證被告二人業已取得共犯「○○」許諾
    之報酬，是其等尚無犯罪所得，自無庸就犯罪所得宣告沒收
    、追徵。至其餘扣案物品，均無證據足認與被告二人本案犯
    行有何關聯，均無從宣告沒收，併予敘明。
據上論斷，應依刑事訴訟法第369條第1項前段、第364條、第299
條第1項前段，修正前毒品危害防制條例第4條第3項、第17條第2
 項，毒品危害防制條例第19條第1項，刑法第2條第1項前段、第
11條、第28條、第38條第1項、第4項，判決如主文。
本案經檢察官葉美菁提起公訴，檢察官鍾和憲於本院到庭執行職
務。
中　　華　　民　　國　　110 　年　　5 　　月　　13　　日
                  刑事第七庭    審判長法　官  吳勇輝
                                      法　官  吳錦佳
                                      法　官  周紹武
以上正本證明與原本無異。
如不服本判決應於收受送達後20日內向本院提出上訴書狀，其未
敘述上訴理由者，並得於提起上訴後20日內向本院補提理由書（
均須按他造當事人之人數附繕本）「切勿逕送上級法院」。
　　　　　　　　　　　　　　　　　　　書記官  楊宗倫 　
中　　華　　民　　國　　110 　年　　5 　　月　　13　　日
附錄本案論罪科刑法條：
修正前毒品危害防制條例第4條第3項
製造、運輸、販賣第三級毒品者，處七年以上有期徒刑，得併科
新臺幣7百萬元以下罰金。

附表
編號        扣案物品名稱、數量  1. 毒品先驅原料「2-溴-4甲基苯丙酮」102包（【現場編號E6】含袋重合計127公斤、淨重124,960公克，推估純質淨重103,716.80公克）  2. 無水碳酸鈉20包【現場編號C3】  3. 碳酸鈉5 瓶【現場編號D2】  4. 無水碳酸鈉13包（含12包未開封與1包已開封【現場編號D8】）  5. 藍色桶子47個【現場編號C7】），包含空桶8個（其中2桶貼有「雙氧水」標籤）、其餘39桶未貼標籤（其中1桶已使用，經檢測內裝液體為「甲苯」，其餘38桶未使用）  6. 鐵桶9桶（含甲苯8桶，丙酮1桶【現場編號C9】）  7. 鐵桶7桶（含甲胺4桶及甲苯空桶3桶【現場編號C11】）  8. 裝有甲醇、甲胺水溶液之塑膠桶1 個【現場編號D9】  9. 藍色桶子5桶（經檢測內裝液體為「甲苯」【現場編號E1】） 10. 藥劑4瓶（含2瓶硫酸、2瓶鹽酸【現場編號E5】） 11. 藍色桶子5桶（含4桶未開封、1桶已開封，經檢測內裝液體為「丙酮」【現場編號E25】） 13. 幫浦3箱【現場編號C4】 14. 印有「HCL」字樣鋼瓶3支、未標示字樣之鋼瓶2支【現場編號C10 】 15. 鋼瓶1支【現場編號E26】 16. 玻璃容器7個（含燒杯3個、冷凝管4個【現場編號C12 】） 17. 盤子1批【現場編號D1】 18. 玻璃瓶2支【現場編號D3、D6】 19. 濾紙1箱（內有18盒【現場編號D4】） 20. 幫浦1批【現場編號D5】 21. 玻璃器具1批【現場編號D7】 22. 空塑膠桶12個【現場編號E27】 23. 電風扇3台（起訴書誤載為1台）【現場編號E29】 24. 電子秤1台【現場編號G2】 25. 塑膠桶11個【現場編號H1】 26. 塑膠虹吸管6個【現場編號H2】 27. 塑膠桶3個（【現場編號E3】經刮取塑膠桶內物質【分別編號為E3-1-1、E3-2-1、E3-3-1】檢驗） 28. 水桶5個【現場編號E4】 29. 攪拌桶1個（【現場編號E7】其內溶液【編號E7-1-1】） 30. 攪拌桶1個（【現場編號E8】其內溶液【現場編號E8-1-1】） 31. 攪拌桶1個（【現場編號E9】其內溶液【現場編號E9-1-1】） 32. 攪拌桶1個（【現場編號E10 】其內溶液【現場編號E10-1-1】） 33. 幫浦6台【現場編號E11、E14、E17、E20】 34. 塑膠盆1個（內有大量使用過濾紙【現場編號E13 】，濾紙上殘渣送驗【現場編號E13-1】） 35. 玻璃容器1個（包含陶瓷漏斗【現場編號E15 】，陶瓷漏斗上殘渣【現場編號E15-1】） 36. 玻璃容器1個（包含陶瓷漏斗【現場編號E16 】，陶瓷漏斗上殘渣【現場編號E16-1】） 37. 玻璃容器1個（包含陶瓷漏斗【現場編號E18 】，陶瓷漏斗上殘渣【現場編號E18-1】） 38. 玻璃容器1個（包含陶瓷漏斗【現場編號E19 】，陶瓷漏斗上殘渣【現場編號E19-1】） 39. 刮杓3支（【現場編號E21 】其上殘渣【現場編號E21-1】） 40. 塑膠桶1個（【現場編號E22】其上殘渣【現場編號E22-1】） 41. 塑膠桶1個（【現場編號E23 】其上殘渣【現場編號E23-1】） 42. 塑膠桶1個（【現場編號E24 】其上殘渣【現場編號E24-1】） 43. 鐵盤1個（【現場編號G1】其上殘渣【現場編號G1-1】） 44. 鐵盤1個（【現場編號G3】其上殘渣【現場編號G3-1】） 45. 鐵盤1（【現場編號G4】其上殘渣【現場編號G4-1】） 46. 鐵盤1個（【現場編號G5】其上殘渣【現場編號G5-1】） 47. 鐵盤1個（【現場編號G6】其上殘渣【現場編號G6-1】） 48. 鐵盤1個（【現場編號G7】其上殘渣【現場編號G7-1】） 49. 鐵盤1個（【現場編號G8】其上殘渣【現場編號G8-1】） 50. 鐵盤1個（【現場編號G9】其上殘渣【現場編號G9-1】） 51. 鐵盤1個（【現場編號G10 】其上殘渣【現場編號G10-1】） 52. 鐵盤1個（【現場編號G11 】其上殘渣【現場編號G11-1】） 53. 手套10隻【現場編號B3、C8、C14、E2、E12】 54. 防毒面具3個【現場編號C5、C6、C13 】 55. 不明熔融物品1組【現場編號G12 】 56. 毒品先驅原料2-溴4-甲基苯丙酮（自現場編號E3其中之一塑膠桶內刮取之物【現場編號E3-1-1】，淨重0.37公克純度37% ，純質淨重0.13公克，驗餘淨重0.32公克） 57. 毒品先驅原料2-溴4-甲基苯丙酮（自現場編號E3其中之一塑膠桶內刮取之物【現場編號E3-2-1】，淨重3.18公克純度15% ，純質淨重0.47公克，驗餘淨重3.09公克） 58. 第三級毒品4-甲基甲基卡西酮（自現場編號E3其中之一塑膠桶內刮取之物【現場編號E3-3-1】，淨重0.72公克，純度10% ，純質淨重0.07公克，驗餘淨重0.53公克） 59. 第三級毒品4-甲基甲基卡西酮（自現場編號E7攪拌桶取得之液體【現場編號E7-1-1】，淨重32.74 公克，含有微量第三級毒品4-甲基甲基卡西酮，驗餘淨重31.74公克） 60. 第三級毒品4-甲基甲基卡西酮（自現場編號E7攪拌桶取得之液體【現場編號E8-1-1】，淨重20.05 公克，含有微量第三級毒品4-甲基甲基卡西酮，驗餘淨重19.11公克） 61. 第三級毒品4-甲基甲基卡西酮（自現場編號E7攪拌桶取得之液體【現場編號E9-1-1】，淨重21.58 公克，含有微量第三級毒品4-甲基甲基卡西酮，驗餘淨重20.64公克） 62. 第三級毒品4-甲基甲基卡西酮（自現場編號E7攪拌桶取得之液體【現場編號E10-1-1】，淨重22.70公克，含有微量第三級毒品4-甲基甲基卡西酮，驗餘淨重21.63公克） 63. 第三級毒品4-甲基甲基卡西酮（自現場編號E13 塑膠盆內濾紙上刮取【現場編號E13-1 】，淨重61.08 公克，純度84% ，純質淨重51.30 公克，驗餘淨重60.99 公克） 64. 第三級毒品4-甲基甲基卡西酮（自現場編號E15 陶瓷漏斗上刮取【現場編號E15-1 】，淨重0.27公克，純度75% ，純質淨重0.20公克，驗餘淨重0.22公克） 65. 第三級毒品4-甲基甲基卡西酮（自現場編號E16 陶瓷漏斗上刮取【現場編號E16-1 】，淨重0.48公克，純度84% ，純質淨重0.40公克，驗餘淨重0.44公克） 66. 第三級毒品4-甲基甲基卡西酮（自現場編號E18 陶瓷漏斗上刮取【現場編號E18-1 】，淨重2.31公克，純度58% ，純質淨重1.33公克，驗餘淨重2.15公克） 67. 第三級毒品4-甲基甲基卡西酮（自現場編號E19 陶瓷漏斗上刮取【現場編號E19-1 】，淨重1.24公克，純度79% ，純質淨重0.97公克，驗餘淨重1.19公克） 68. 第三級毒品4-甲基甲基卡西酮（自現場編號E21 刮杓上刮取【現場編號E21-1 】，淨重11.43 公克，純度73%，純質淨重8.34公克，驗餘淨重11.35 公克） 69. 第三級毒品4-甲基甲基卡西酮（自現場編號E22 塑膠桶內刮取【現場編號E22-1 】，淨重5.35公克，純度57%，純質淨重3.04公克，驗餘淨重5.20公克） 70. 第三級毒品4-甲基甲基卡西酮（自現場編號E23 塑膠桶內刮取【現場編號E23-1 】，淨重1.74公克，純度73%，純質淨重1.27公克，驗餘淨重1.66公克） 71. 第三級毒品4-甲基甲基卡西酮（自現場編號E24 塑膠桶內刮取【現場編號E24-1 】，淨重0.11公克，純度50%，純質淨重0.05公克，驗餘淨重0.08公克） 72. 第三級毒品4-甲基甲基卡西酮（【現場編號E30】淨重3.60公克，純度62%，純質淨重2.23公克，驗餘淨重3.50公克） 73. 第三級毒品4-甲基甲基卡西酮（自現場編號G1鐵盤上刮取【現場編號G1-1】，淨重407.23公克，純度38% ，純質淨重154.74公克，驗餘淨重406.72公克） 74. 第三級毒品4-甲基甲基卡西酮（自現場編號G3鐵盤上刮取【現場編號G3-1】，淨重804.70公克，純度32% ，純質淨重257.50公克，驗餘淨重804.09公克） 75. 第三級毒品4-甲基甲基卡西酮（自現場編號G4鐵盤上刮取【現場編號G4-1】，淨重378.53公克，純度2%，純質淨重7.57公克，驗餘淨重378.03公克） 76. 第三級毒品4-甲基甲基卡西酮（自現場編號G5鐵盤上刮取【現場編號G5-1】，淨重148.10公克，純度26% ，純質淨重38.50 公克，驗餘淨重147.85公克） 77. 第三級毒品4-甲基甲基卡西酮（自現場編號G6鐵盤上刮取【現場編號G6-1】，淨重289.22公克，純度48% ，純質淨重138.82公克，驗餘淨重288.92公克） 78. 第三級毒品4-甲基甲基卡西酮（自現場編號G7鐵盤上刮取【現場編號G7-1】，淨重740.55公克，純度25% ，純質淨重185.13公克，驗餘淨重739.85公克） 79. 第三級毒品4-甲基甲基卡西酮（自現場編號G8鐵盤上刮取【現場編號G8-1】，淨重173.82公克，純度未達1%，驗餘淨重173.31公克） 80. 第三級毒品4-甲基甲基卡西酮（自現場編號G9鐵盤上刮取【現場編號G9-1】，淨重151.50公克，純度未達1%，驗餘淨重151.15公克） 81. 第三級毒品4-甲基甲基卡西酮（自現場編號G10 鐵盤上刮取【現場編號G10-1 】，淨重314.17公克，純度未達1%，驗餘淨重313.81公克） 82. 第三級毒品4-甲基甲基卡西酮（自現場編號G11 鐵盤上刮取【現場編號G11-1 】，淨重451.72公克，純度未達1%，驗餘淨重451.40公克） 83. 洗衣粉28袋【現場編號E28】 84. 黑色袋子1只【現場編號A1】 85. 新臺幣仟元紙鈔4張、新臺幣伍元硬幣1 枚【現場編號A1-1（起訴書將硬幣現場編號誤載為A1-2）】 86. 統一發票4張【現場編號A1-2】 87. 冰棒棍1根【現場編號A2】 88. 外觀印有VIVE字樣黑色袋子1只，內有口罩1包【現場編號A3】 89. 藥品3 袋【現場編號A3-1】 90. 新臺幣仟元紙鈔49張【現場編號A3-2】 91. 黑色皮夾1個（內有林東凱之身分證、汽車駕照、全民健康保險卡、名片、統一發等物與新臺幣仟元紙鈔2張、伍佰元紙鈔1張、壹佰元紙鈔4張【現場編號A3-3】） 92. 塑膠袋1個（【現場編號A4】內有刮鬍刀【現場編號A4-1】、雨衣等物） 93. 房屋租賃契約書1本（【現場編號B1】出租人翁振義、承租人甘全祐，經採集契約上捺印指印【現場編號B1-1至B1-4】，另契約上採得2枚指紋【現場編號B1-5至B1-6】，其中B1-1、B1-2與檔存甘全祐指紋卡相符，而B1-4與檔存翁振義指紋卡相符） 94. K盤1個【現場編號B2】 95. 寶特瓶9個【現場編號B4】 96. 紙盒1個（【現場編號B5】，內有菸蒂23根【現場編號B5-1】、檳榔渣1團【現場編號B5-2】） 97. 牙刷2支【現場編號B6、B7】 98. 礦泉水1瓶【現場編號B8】 99. 牛奶1瓶【現場編號B9】 100. 袋子1個（【現場編號F1】內有衣物【其中1 件短褲口袋內有現金新臺幣809 元】與房屋租賃契約書1本【現場編號F1-1】，房屋租賃契約書經採集其上捺印指印2枚【現場編號F1-1-1、F1-1-2】，另契約上採得4枚指紋【現場編號F1-1-3至F1-1-6】，其中F1-1-4、F1-1-5與檔存林克威指紋卡相符） 101. iPhone8行動電話1支